臺灣新北地方法院刑事判決　　　　　 110年度審易字第1703號
公　訴　人　臺灣新北地方檢察署檢察官
被　　　告　江昊翰




上列被告因竊盜案件，經檢察官提起公訴（110 年度偵字第23
146 號、第23531 號、第23535 號、第23695 號、第24339 號、
第24375 號），被告於準備程序中就被訴事實為有罪之陳述，經
本院裁定改以簡式審判程序審理，判決如下：
    主  文 
江昊翰犯如附表所示之罪，各處如附表主文欄所示之刑及沒收。
不得易科罰金之有期徒刑部分，應執行有期徒刑拾壹月。得易科
罰金之有期徒刑部分，應執行有期徒刑捌月，如易科罰金，以新
臺幣壹仟元折算壹日。
    事實及理由
一、江昊翰意圖為自己不法之所有，於附表所示時、地，以附表
    所示方式，竊取附表所示財物得手。嗣附表所示之人發現遭
    竊後，報警處理，經警調閱現場監視器錄影畫面，循線查悉
    上情。
二、證據：
  ㈠被告江昊翰於警詢、偵查、本院準備程序及審理時之自白。
  ㈡告訴人郭萬財、陳勢昌、余仲淇、郭庚辛、廖翊丞與被害人
    林輝冠於警詢中之陳述。
  ㈢監視器畫面翻拍照片。 
  ㈣新北市政府警察局板橋分局扣押筆錄、扣押物品目錄表、勘
    察採證同意書、證物清單、新北市政府警察110 年3 月31日
    新北警鑑字第1100607839號鑑驗書及現場照片。
三、論罪科刑：
  ㈠按刑法第321 條第1 項第2 款之「門扇」係專指門戶而言，
    而所謂「其他安全設備」，則指門扇、牆垣以外，依通常觀
    念足認防盜之一切設備而言，諸如門鎖、窗戶均屬之；所謂
    毀越門扇牆垣，係指毀損或超越及踰越門扇牆垣而言，非謂
    啟門入室即可謂之越進，如係從門走入或開鎖啟門入室，均
    不得謂為逾越門扇（最高法院22年上字第454 號判例、77年
    度台上字第1130號判決意旨參照）。查被告於附表編號2 徒
    手破壞門鎖及附表編號3 持路旁拾獲之石頭敲破門窗玻璃而
    竊取財物，使上開門鎖及窗戶失去防閑效用，自與毀越安全
    設備之加重條件相當。
  ㈡核被告就附表編號1 、4 、5 、6 所為，均係犯刑法第320
    條第1 項之竊盜罪；就附表編號2 、3 所為，均係犯刑法第
    321 條第1 項第2 款之毀越安全設備竊盜罪。被告所為上開
    6 罪，犯意各別，行為互殊，應予分論併罰。
  ㈢被告前因①施用毒品案件，經本院以106 年度簡字第474 號
    判決判處有期徒刑4 月確定；②施用毒品案件，經本院以10
    6 年度簡字第3794號判決判處有期徒刑6 月確定；③施用施
    用毒品案件，經本院以106 年度簡字第4076號判決判處有期
    徒刑4 月、4 月，應執行有期徒刑7 月確定；④竊盜案件，
    經本院以106 年度簡字第2488號判決判處有期徒刑4 月確定
    ；⑤竊盜案件，經本院以106 年度簡字第3601號判決判處有
    期徒刑3 月確定；⑥施用毒品案件，經本院以106 年度簡字
    第5808號判決判處有期徒刑5 月確定，再與另案拘役20日、
    拘役50日、罰金易服勞役3 日接續執行，於民國108 年12月
    9 日縮刑期滿執行完畢，此有臺灣高等法院被告前案紀錄表
    在卷可佐，是被告受徒刑之執行完畢後，5 年內故意再犯本
    案有期徒刑以上之6 罪，均為累犯，依司法院釋字第775 號
    解釋所示，為避免發生罪刑不相當之情形，法院就該個案依
    該解釋意旨，裁量是否加重最低本刑。考量被告上開構成累
    犯之犯罪紀錄，與本案6 次犯行之罪名、犯罪類型大致相同
    ，足見被告對刑罰之反應力薄弱，認本案適用刑法第47條累
    犯加重之規定，並無罪刑不相當之情事，爰均依刑法第47條
    第1 項規定，加重其刑。
  ㈣爰審酌被告已有多次竊盜前科紀錄，素行非佳，仍未能悔悟
    ，再為本案6 次竊盜犯行，顯然欠缺尊重他人財產權之觀念
    ，所為應予非難，惟犯後已坦承犯行，態度尚可，兼衡其個
    人戶籍資料查詢結果註記國中肄業之教育程度、於警詢中自
    陳勉持之家庭經濟狀況、素行、犯罪之動機、目的、手段、
    所竊取之財物價值，迄未與各告訴人及被害人達成和解或賠
    償損害等一切情狀，分別量處如附表主文欄所示之刑，並就
    得易科罰金部分均諭知易科罰金之折算標準，暨就得易科罰
    金之有期徒刑部分及不得易科罰金之有期徒刑部分，各定其
    應執行之刑；並就得易科罰金之有期徒刑部分，諭知易科罰
    金之折算標準，以資懲儆。
四、沒收：
  ㈠按犯罪所得，屬於犯罪行為人者，沒收之。前2 項之沒收，
    於全部或一部不能沒收或不宜執行沒收時，追徵其價額。犯
    罪所得已實際合法發還被害人者，不予宣告沒收或追徵。刑
    法第38條之1 第1 項前段、第3 項、第5 項分別定有明文。
  ㈡查被告就附表編號4 竊得之財物，據告訴人余仲淇於警詢中
    陳稱：失竊物品為黑白邊運動褲1 條、雞腿約4 包、蔥抓餅
    約4 包、煎餃約5 包等語，因無從計算確切雞腿、蔥抓餅及
    煎餃數量，依有利於被告之估算原則，堪認被告就此部分所
    竊得之財物為黑白邊運動褲1 條、雞腿4 包、蔥抓餅4 包、
    煎餃5 包。是被告就附表編號2 竊得之新臺幣（下同）2 萬
    元；附表編號3 竊得之100 元；附表編號4 竊得之黑白邊運
    動褲1 條、雞腿4 包、蔥抓餅4 包及煎餃5 包；附表編號5
    竊得之震動機2 支、32吋液晶電視1 臺台及櫻花牌熱水器1
    臺；附表編號6 竊得之背包1 個及金箔護身符2 個，均未扣
    案亦未返還各該告訴人及被害人，均應依刑法第38條之1 第
    1 項前段、第3 項之規定在被告各該主文項下諭知沒收，於
    全部或一部不能沒收或不宜執行沒收時，追徵其價額。
  ㈢被告就附表編號1 竊得之I-PHONE 手機2 支，均於尋回後發
    還告訴人郭萬財，此有卷附之贓物認領保管單附卷可查，依
    刑法第38條之1 第5 項之規定，爰不予宣告沒收或追徵其價
    額。
  ㈣被告就附表編號6 竊得告訴人廖翊丞之國民身分證1 張、健
    保卡1 張、存摺3 本、提款卡3 張及印章2 個，固屬被告犯
    罪所得，然此等物品本身並無一定之財產價值或價值甚微，
    且可透過掛失、更換等方式，使該等物品失其功用，均不具
    備刑法上之重要性，為免執行之困難，故依刑法第38條之2
    第2 項規定不予宣告沒收。
  ㈤被告就附表編號3 竊得之水果及餅乾，業據被告警詢中供稱
    ：餅乾、水果放在供桌上直接拿來吃掉等語，觀諸全卷並無
    其他證據可資證明被告此部分犯罪所得之確切數量，考量餅
    乾、水果價值輕微，為避免開啟助益甚微之沒收或追徵程序
    ，過度耗費訴訟資源而無助於目的之達成，爰依刑法第38條
    之2 第2 項規定，不予宣告沒收或追徵。
據上論斷，應依刑事訴訟法第273 條之1 第1 項、第299 條第1
項前段，判決如主文。
本案經檢察官黃筵銘偵查起訴，由檢察官宋有容到庭執行職務。
中    華    民    國   110    年    11    月    22    日
                  刑事第二十三庭  法  官  龔書安
上列正本證明與原本無異。
如不服本判決，應於判決送達後20日內敘明上訴理由，向本院提
出上訴狀（應附繕本），上訴於臺灣高等法院。其未敘述上訴理
由者，應於上訴期間屆滿後20日內向本院補提理由書「切勿逕送
上級法院」。 
                                  書記官  石秉弘
中    華    民    國   110    年    11    月    22    日
附錄本案論罪科刑法條全文：
中華民國刑法第320 條
意圖為自己或第三人不法之所有，而竊取他人之動產者，為竊盜
罪，處5 年以下有期徒刑、拘役或50 萬元以下罰金。
意圖為自己或第三人不法之利益，而竊佔他人之不動產者，依前
項之規定處斷。
前二項之未遂犯罰之。
 
中華民國刑法第321 條
犯前條第1 項、第2 項之罪而有下列情形之一者，處6 月以上5
年以下有期徒刑，得併科50萬元以下罰金：
一、侵入住宅或有人居住之建築物、船艦或隱匿其內而犯之。
二、毀越門窗、牆垣或其他安全設備而犯之。
三、攜帶兇器而犯之。
四、結夥三人以上而犯之。
五、乘火災、水災或其他災害之際而犯之。
六、在車站、港埠、航空站或其他供水、陸、空公眾運輸之舟、
    車、航空機內而犯之。
前項之未遂犯罰之。
 
附表：
┌─┬───┬────┬───────┬──────┬─────┬────────────┐
│編│被害人│犯罪時間│犯罪地點      │竊取手法    │竊得財物  │主文                    │
│號│      │        │              │            │（新臺幣）│                        │
├─┼───┼────┼───────┼──────┼─────┼────────────┤
│1 │郭萬財│110 年1 │新北市板橋區四│徒手竊取放在│I-PHONE 手│江昊翰犯竊盜罪，累犯，處│
│  │（提告│月14日3 │川路2 段245 巷│車牌號碼000-│機2 支（已│有期徒刑參月，如易科罰金│
│  │）    │時8 分許│16號華德公園停│CU號計程車內│發還）    │，以新臺幣壹仟元折算壹日│
│  │      │（起訴書│車場          │之財物      │（起訴書誤│。                      │
│  │      │誤載為報│              │            │載I-PHONE │                        │
│  │      │案時間同│              │            │手機1支） │                        │
│  │      │日8 時許│              │            │          │                        │
│  │      │）      │              │            │          │                        │
├─┼───┼────┼───────┼──────┼─────┼────────────┤
│2 │陳勢昌│110 年1 │新北市板橋區四│徒手破壞門鎖│20,000元  │江昊翰犯毀越安全設備竊盜│
│  │（提告│月24日1 │川路2 段245 巷│後（毀損罪嫌│          │罪，累犯，處有期徒刑捌月│
│  │）    │時57分許│52號奉鎮宮    │部分，未據告│          │。未扣案之犯罪所得新臺幣│
│  │      │（起訴書│              │訴），入內竊│          │貳萬元沒收，於全部或一部│
│  │      │誤載為16│              │取功德箱內之│          │不能沒收或不宜執行沒收時│
│  │      │時許）  │              │現金        │          │，追徵其價額。          │
├─┼───┼────┼───────┼──────┼─────┼────────────┤
│3 │林輝冠│110 年1 │新北市板橋區華│持路旁拾獲之│水果、餅乾│江昊翰犯毀越安全設備竊盜│
│  │（未提│月25日12│東街76號遠東福│石頭擊破門窗│及現金100 │罪，累犯，處有期徒刑柒月│
│  │告）  │時40分許│德宮          │玻璃後（毀損│元        │。未扣案之犯罪所得新臺幣│
│  │      │至13時14│              │罪嫌部分，未│          │壹佰元沒收，於全部或一部│
│  │      │分許    │              │據告訴）入內│          │不能沒收或不宜執行沒收時│
│  │      │        │              │竊取        │          │，追徵其價額。          │
├─┼───┼────┼───────┼──────┼─────┼────────────┤
│4 │余仲淇│110 年1 │新北市板橋區  │徒手竊取    │黑白邊運動│江昊翰犯竊盜罪，累犯，處│
│  │（提告│月30日15│四川路2 段47  │            │褲1 條、雞│有期徒刑肆月，如易科罰金│
│  │）    │時28分許│巷4 弄17號1   │            │腿4 包、蔥│，以新臺幣壹仟元折算壹日│
│  │      │（起訴書│樓向陽晨間飲  │            │抓餅4 包及│；未扣案之犯罪所得黑白邊│
│  │      │誤載為發│食館          │            │煎餃5 包  │運動褲壹條、雞腿肆包、蔥│
│  │      │現時間  │              │            │          │抓餅肆包、煎餃伍包均沒收│
│  │      │109 年1 │              │            │          │，於全部或一部不能沒收或│
│  │      │月31日6 │              │            │          │不宜執行沒收時，追徵其價│
│  │      │時許）  │              │            │          │額。                    │
├─┼───┼────┼───────┼──────┼─────┼────────────┤
│5 │郭庚辛│110 年2 │新北市板橋區信│徒手竊取    │震動機2 支│江昊翰犯竊盜罪，累犯，處│
│  │（提告│月3 日某│義路150 巷39號│            │、32吋液晶│有期徒刑參月，如易科罰金│
│  │）    │時      │1 樓空屋      │            │電視1 臺及│，以新臺幣壹仟元折算壹日│
│  │      │        │              │            │櫻花牌熱水│；未扣案之犯罪所得震動機│
│  │      │        │              │            │器1 臺    │貳支、32吋液晶電視壹臺、│
│  │      │        │              │            │          │櫻花牌熱水器壹臺均沒收，│
│  │      │        │              │            │          │於全部或一部不能沒收或不│
│  │      │        │              │            │          │宜執行沒收時，追徵其價額│
│  │      │        │              │            │          │。                      │
├─┼───┼────┼───────┼──────┼─────┼────────────┤
│6 │廖翊丞│110 年2 │新北市板橋區信│徒手竊取    │背包1 個、│江昊翰犯竊盜罪，累犯，處│
│  │（提告│月11日12│義路83號旁警衛│            │、國民身分│有期徒刑參月，如易科罰金│
│  │）    │時25分許│亭            │            │證1 張、健│，以新臺幣壹仟元折算壹日│
│  │      │（起訴書│              │            │保卡1 張、│；未扣案之犯罪所得背包壹│
│  │      │誤載為報│              │            │印章2 個、│個、金箔護身符貳個均沒收│
│  │      │案時間同│              │            │存摺3 本、│，於全部或一部不能沒收或│
│  │      │日12時30│              │            │提款卡3 張│不宜執行沒收時，追徵其價│
│  │      │分許）  │              │            │、金箔護身│額。                    │
│  │      │        │              │            │符2 個（起│                        │
│  │      │        │              │            │訴書贅載現│                        │
│  │      │        │              │            │金100 元）│                        │
└─┴───┴────┴───────┴──────┴─────┴────────────┘